【裁判字號】    90,上易,730
【裁判日期】    900119
【裁判案由】    贓物等
【裁判全文】
臺灣高等法院臺中分院刑事判決                      九十年度上易字第七三號
    上訴人  臺灣台中地方法院檢察署檢察官
    被  告  乙○○
右上訴人因被告竊盜等案件，不服臺灣臺中地方法院中華民國九十年一月十九日第一
審判決（民國八十九年度易字第二七二一號，起訴案號：臺灣臺中地方法院檢察署民
國八十九年度偵字第二六五九號，第一一八０五號），提起上訴，本院判決如左：
    主  文
原判決撤銷。
乙○○寄藏贓物，處有期徒刑參月，如易科罰金，以參佰元折算壹日；又共同竊盜，
處有期徒刑貳月，如易科罰金，以參佰元折算壹日。應執行有期徒刑肆月，如易科罰
金，以參佰元折算壹日。
    事  實
本院認定之犯罪事實，與原審法院所認定之犯罪事實相同，茲引用之（如附件）。
    理  由
一、引用原審判決所認定之證據。
二、核被告乙○○所為，係犯刑法第三百二十條第一項之竊盜罪（起訴書誤繕為刑法
    第三百百二十一條第一項）及同法第三百四十九條第二項之寄藏贓物罪。其竊盜
    部分之犯行與共同被告林基木（已判決確定）間，有犯意聯絡及行為分擔，已據
    被告供陳在卷，均為共同正犯。至被告所犯上開二罪，犯意各別，所犯復為構成
    要件不同之罪，應予分論併罰。原審予以被告為論罪科刑之判決，固非無見，但
    查被告另涉嫌遺棄案件，業經臺灣臺中地方法院於民國九十年一月十八日以八十
    九年度訴字第二六０九號刑事判決量處有期徒刑七月在案，有該案件之刑事判決
    存卷可稽，顯然被告並非未曾受有期徒刑以上之刑之宣告，自與刑法第七十四條
    第一款緩刑宣告之要件有間，詎原審未察，仍為被告緩刑之宣告，於法自有違誤
    ，上訴人即檢察官執此據以指摘原判決不當，為有理由，應由本院將原判決予以
    撤銷改判。查被告於犯罪後，就竊盜犯行尚能供承不諱，態度尚佳，爰併審酌被
    告犯罪之動機、目的、手段、所生危害及其他一切情狀，就寄藏贓物部分量處被
    告有期徒刑參月，就竊盜部分判處被告有期徒刑貳月，並定其應執行之刑為有期
    徒刑肆月，及均諭知如易科罰金之折算標準。至被告既另案因遺棄案件，經原審
    判決判處有期徒刑七月在案，自與緩刑之要件不合，併予敘明。又被告行為後，
    刑法第四十一條業經修正為犯最重本刑為五年以下有期徒刑以下之刑之罪，而受
    六個月以下有期徒刑或拘役之宣告，因身體、教育、職業、家庭之關係或其他正
    當事由，執行顯有困難者，得以一元以上三元以下折算一日，易科罰金。但確因
    不執行所宣告之刑，難收矯正之效，或難以維持法秩序者，不在此限。另增訂第
    二項，併合處罰之數罪，均有前項情形，其應執行之刑逾六月者，亦同，於九十
    年一月十日經公布，同年月十二日生效，本件自應適用修正公布生效之新法諭知
    易科罰金之折算標準，併予敘明。
三、被告經合法傳喚，無正當之理由不到庭，爰不待其陳述逕行判決，併予敘明。
四、據上論斷，應依刑事訴訟法第三百七十一條、第三百七十三條、第三百六十九條
    第一項前段、第三百六十四條、第二百九十九條第一項前段、刑法第三百二十條
    第一項、第三百四十九條第二項、第二條第一項前段、第二十八條、第四十一條
    第一項、第五十一條第五款、罰金罰鍰提高標準條例第一條前段、第二條前段判
    決如主文。
本案經檢察官丙○○到庭執行職務。
中      華      民      國    九十      年      五      月    十        日
                              臺灣高等法院臺中分院刑事第十庭
      審判長法  官  林  照  明
                                          法  官  蕭  廣  政
                                          法  官  李  寶  堂
右正本證明與原本無異。
不得上訴。
                                          書記官  許  哲  禎
中      華      民      國    九十      年      五      月    十一      日
附錄：
刑法第三百二十條第一項：
意圖為自己或第三人不法之所有，而竊取他人之動產者，為竊盜罪，處五年以下有期
徒刑、拘役或五百元以下罰金。
刑法第三百四十九條第二項：
搬運、寄藏、故買贓物或為牙保者，處五年以下有期徒刑、拘役或科或併科一千元以
下罰金。
                                                                        Ａ
附件：
臺灣臺中地方法院刑事判決                        八十九年度易字第二七二一號
    公  訴  人  台灣台中地方法院檢察署檢察官
    被      告  乙○○  女二十七歲（民國○○○年○月○○日生）
                        住台中縣清水鎮○○路七八號
                        身分證統一編號：Ｚ000000000號
右列被告因竊盜案件，經檢察官提起公訴（八十九年度偵字第二六五九、一一八０五
號），本院判決如左：
    主  文
乙○○寄藏贓物，處有期徒刑參月，如易科罰金，以參佰元折算壹日；又共同竊盜，
處有期徒刑貳月，如易科罰金，以參佰元折算壹日；應執行有期徒刑肆月，如易科罰
金，以參佰元折算壹日，緩刑參年。
    事  實
一、乙○○於民國八十八年五、六月間某日，明知不詳姓名者所持有之一幅標示「月
    桂冠汽車旅館」字樣之仿日本仕女畫，係來源不明之贓物（該仿日本仕女畫，為
    台中縣清水鎮○○路四七一號月桂冠汽車旅館所有，原懸掛在該旅館房間內，於
    不詳時間失竊），仍受託代為保管，而藏放其台中縣清水鎮○○路七八號住處，
    嗣於八十九年四月二日十一時許，經警持檢察官核發之搜索票至上址查獲。乙○
    ○另與其男友林基木（已結）共同意圖為自己不法之所有，於八十九年二月一日
    十七時十分許，由林基木駕駛ＱＨ─９８２６號自小客車搭載乙○○，侵入位於
    台中縣清水鎮○○路五六一之七號由甲○○所營現已停業之南興造紙廠，竊取散
    漿轆、鋁門框、不銹鋼上逆閥各一支及電纜線一批，得手後搬入上開自小客車後
    行李廂內，欲載往他處變賣牟利時，為巡邏員警當場查獲。
二、案經台中縣警察局清水分局報請台灣台中地方法院檢察署檢察官偵查起訴。
    理  由
一、右揭竊盜之事實，業據被告乙○○坦承不諱，核與被害人甲○○於警訊及偵查中
    指訴之情節相符，並有照片九張及現場圖、贓物認領保管單各一份附卷可稽，此
    部分事證已明。另被告雖否認寄藏贓物犯行，辯稱伊不知該幅仿日本仕女畫係贓
    物云云。惟查該幅仿日本仕女畫係台中縣清水鎮○○路四七一號月桂冠汽車館所
    失竊，係屬贓物，業據證人即月桂冠汽車旅館經理黃伯祿供述綦詳，而該幅仿日
    本仕女畫標示有「月桂冠汽車旅館」字樣，被告未能提供持畫者之真正姓名住所
    以供查證，亦不明瞭持畫者與月桂冠汽車旅館之關係，仍受託代為保管該幅仿日
    本仕女畫，自難謂無贓物認識，所辯無非飾卸之詞，不足採信，其竊盜及寄藏贓
    物犯行均堪認定。
二、核被告所為，係犯刑法第三百二十條第一項之竊盜罪（起訴書誤繕為刑法第三百
    二十一條第一項）及同法第三百四十九條第二項之寄藏贓物罪。其竊盜部分與林
    基木間，有犯意聯絡及行為分擔，為共同正犯。而所犯上開二罪，犯意各別，罪
    質互異，應予分論併科。爰審酌被告犯罪動機、目的、手段、所生危害及犯罪後
    態度等一切情狀，處以如主文所示之刑，並定其應執行之刑。末查被告未曾受有
    期徒刑以上之刑之宣告，有台灣台中地方法院檢察署刑案資料查註紀錄表足憑，
    因一時失慮致觸刑章，經此次教訓，當知所警惕，應無再犯之虞，且其尚有年幼
    子女待養（見卷附戶籍謄本），本院認所宣告之刑，以暫不執行為適當，併予宣
    告緩刑三年，以啟自新。又被告行為後，刑法第四十一條業經立法院通過修正為
    犯最重本刑為五年以下有期徒刑以下之刑之罪，而受六個月以下有期徒刑或拘役
    之宣告，因身體、教育、職業、家庭之關係或其他正當事由，執行顯有困難者，
    得以一元以上三元以下折算一日，易科罰金。但確因不執行所宣告之刑，難收矯
    正之效，或難以維持法秩序者，不在此限（另增訂第二項，併合處罰之數罪，均
    有前項情形，其應執行之刑逾六月者，亦同），並經總統於九十年一月十日公布
    ，同年月十二日生效，本件自應適用修正公布生效之新法諭知易科罰金之折算標
    準，併予敘明。
據上論斷，應依刑事訴訟法第二百九十九條第一項前段、刑法第二條第一項前段、第
二十八條、第三百二十條第一項、第三百四十九條第二項、第四十一條第一項、第五
十一條第五款、第七十四條第一款、罰金罰鍰提高標準條例第一條前段、第二條，判
決如主文。
中      華      民      國      九十      年      一      月    十九    日
                                        法  官  鍾  堯  航
右正本證明與原本無異。
如不服本判決，應於送達後十日內向本院提出上訴狀（須附繕本），上訴於台灣高等
法院台中分院。
                                        書記官
中      華      民      國      九十      年      一      月    十九    日
附錄論罪科刑法條
刑法第三百二十條第一項
意圖為自己或第三人不法之所有，而竊取他人之動產者，為竊盜罪，處五年以下有期
徒刑、拘役或五百元以下罰金。
刑法第三百四十九條第二項：
搬運、寄藏、故買贓物或為牙保者，處五年以下有期徒刑、拘役或科或併科一千元以
下罰金。
                                                                       Ａ


司法院資訊處製作；財團法人民間司法改革基金會備份。
